臺灣新竹地方法院刑事裁定
111年度撤緩字第6號
聲  請  人  臺灣新竹地方檢察署檢察官
受  刑  人  陳炬瑋


上列聲請人因受刑人違反電子遊戲場業管理條例案件（本院109
年度原易字第6 號），聲請撤銷緩刑之宣告（111 年度執聲字第
41號），本院裁定如下：
    主  文
聲請駁回。
    理  由
一、聲請意旨略以：受刑人陳炬瑋因犯電子遊戲場業管理條例案
　　件，經臺灣新竹地方法院於民國109 年3 月19日以109 年度
　　原易字第6 號判處拘役50日，同時宣告緩刑2 年，於109 年
　　4 月22日確定。惟其於緩刑期間即109 年7 月間某日更犯個
　　人資料保護法，經臺灣新竹地方法院於110 年11月17日以11
　　0 年度原簡字第32號判決判處有期徒刑3 月，於110 年12月
　　27日確定。足認原宣告之緩刑難收其預期效果，而有執行刑
　　罰之必要。核該受刑人所為，已造成他人財產法益之侵害，
　　顯缺乏尊重他人財產權之概念，足見受刑人於前案遭判決後
　　，並未因此心生警惕，猶仍違反法規範，主觀之惡性難謂非
　　微。受刑人無視緩刑期間內應遵循法遵矩之誡命要求，顯見
　　本件緩刑之宣告並不足以矯正受刑人之個性，亦難收預期之
　　效果，已合於刑法第75條之1 第1 項第2 款所定撤銷緩刑宣
　　告之原因，爰依刑事訴訟法第476 條規定聲請撤銷等語。
二、按受緩刑之宣告而有下列情形之一，足認原宣告之緩刑難收
　　其預期效果，而有執行刑罰之必要者，得撤銷緩刑之宣告：
　　一、緩刑前因故意犯他罪，而在緩刑期內受六月以下有期徒
　　刑、拘役或罰金之宣告確定者。二、緩刑期內因故意犯他罪
　　，而在緩刑期內受六月以下有期徒刑、拘役或罰金之宣告確
　　定者。三、緩刑期內因過失更犯罪，而在緩刑期內受有期徒
　　刑之宣告確定者。四、違反第七十四條第二項第一款至第八
　　款所定負擔情節重大者，刑法第75條之1 第1 項定有明文。
　　考其立法意旨略以：關於緩刑之撤銷，現行法第75條第1 項
　　固已設有2 款應撤銷之原因；至得撤銷緩刑之原因，則僅於
　　保安處分章內第93條第3 項與撤銷假釋合併加以規定，體例
　　上不相連貫，實用上亦欠彈性，爰參酌德國及奧地利現行立
　　法例增訂得撤銷緩刑之原因，其中現行關於緩刑前或緩刑期
　　間故意犯他罪，而在緩刑期內受得易科罰金之有期徒刑之宣
　　告者，列為應撤銷緩刑之事由，因認過於嚴苛，而排除第75
　　條應撤銷緩刑之事由，移列至得撤銷緩刑事由，俾使「法官
　　依被告再犯情節，而裁量是否撤銷先前緩刑之宣告」；其次
　　，如有前開事由，但判決宣告拘役、罰金時，可見行為人仍
　　未見悔悟，有列為得撤銷緩刑之事由，以資彈性適用，爰於
　　第1 項第1 款、第2 款增訂之。且本條採用裁量撤銷主義，
　　賦予法院撤銷與否之權限，特於第1 項規定實質要件為「足
　　認原宣告之緩刑難收其預期效果，而有執行刑罰之必要」，
　　供作審認之標準。亦即於上揭「得」撤銷緩刑之情形，法官
　　應依職權本於合目的性之裁量，妥適審酌被告所犯前後數罪
　　間，關於法益侵害之性質、再犯之原因、違反法規範之情節
　　是否重大、被告主觀犯意所顯現之惡性及其反社會性等情，
　　是否已使前案原為促使惡性輕微之被告或偶發犯、初犯改過
　　自新而宣告之緩刑，已難收其預期之效果，而確有執行刑罰
　　之必要，此與刑法第75條第1項所定2款要件有一具備，即毋
　　庸再行審酌其他情狀，應逕予撤銷緩刑之情形不同，先予敘
　　明。
三、經查：
（一）受刑人陳炬瑋前因違反電子遊戲場業管理條例案件，經本
　　　院於109 年3 月19日以109 年度原易字第6 號刑事判決判
　　　處拘役50日，宣告緩刑2 年，並應於判決確定之日起1 年
　　　內向公庫支付新臺幣2 萬元，於109 年4 月22日確定，緩
　　　刑期間自109 年4 月22日起至111 年4 月21日止。惟上開
　　　刑事判決確定後，其於緩刑期內即109 年7 月間某日更犯
　　　個人資料保護法案件，經本院新竹簡易庭於110 年11月17
　　　日以110 年度原簡字第32號刑事簡易判決判處有期徒刑3
　　　月，於110 年12月27日確定等情，有本院109 年度原易字
　　　第6 號刑事判決1 份、110 年度原簡字第32號刑事簡易判
　　　決1 份及臺灣高等法院被告前案紀錄表1 份附卷可稽，從
　　　而，受刑人確合於刑法第75條之1 第1 項第2 款「緩刑期
　　　內因故意犯他罪，而在緩刑期內受6 月以下有期徒刑、拘
　　　役或罰金之宣告確定」之構成要件。
（二）惟刑法緩刑制度係為促進惡性輕微之被告或偶發犯、初犯
　　　利於改過自新而設，刑法第75條之1 又已課予法院裁量之
　　　義務，則受刑人雖合於上開要件，然是否已足認前案緩刑
　　　宣告難收其預期效果，而有執行刑罰之必要，仍須衡酌相
　　　關情況決定之。觀諸受刑人所犯前、後二案件之判決內容
　　　，前案受緩刑宣告之案件係違反電子遊戲場業管理條例案
　　　件，後案係其於緩刑期內所犯之違反個人資料保護法案件
　　　，二案之犯罪情節迥異，犯罪之動機、發生原因、造成社
　　　會危害程度及所侵害之法益均不相同，亦無延續性或關聯
　　　性，且後案經法院斟酌全案情節後，判處有期徒刑3 月，
　　　可知後案犯罪情節尚非重大，從而自難僅因受刑人有為後
　　　案之違反個人資料保護法犯行，即遽認受刑人未見悔悟自
　　　新，是以前案之緩刑宣告有難收刑罰預期效果而有執行刑
　　　罰之必要。此外，聲請人復未提出除上開本院110 年度原
　　　簡字第32號刑事簡易判決犯罪事實以外之其他積極證據或
　　　具體說明受刑人有何情狀足認符合「原宣告之緩刑難收其
　　　預期效果，而有執行刑罰之必要」等實質要件，若僅依上
　　　揭本院110 年度原簡字第32號刑事簡易判決所載之犯罪事
　　　實，認受刑人於緩刑期內既另犯他罪，即一律撤銷緩刑，
　　　則刑法第75條及第75條之1 即無區分之必要，進而刑法第
　　　75條之1 第1 項之立法本旨將意義盡失，與緩刑之目的乃
　　　係避免短期自由刑之弊並給予受刑人自新機會一節，未盡
　　　相符，是依上開說明，聲請人聲請撤銷本院109 年度原易
　　　字第6 號刑事判決之緩刑宣告，於法尚有未合，應予駁回
　　　。
四、依刑事訴訟法第476 條，裁定如主文。
中　　華　　民　　國　　111 　年　　1 　　月　　28　　日
                  刑事第一庭    法　官　楊惠芬
以上正本證明與原本無異。
如不服本裁定，應於裁定送達後5日內向本院提出抗告狀。
中　　華　　民　　國　　111 　年　　2 　　月　　9 　　日
              　　　　　　　　　書記官  李艷蓉